【裁判字號】    92,交易,1
【裁判日期】    920508
【裁判案由】    過失傷害
【裁判全文】
臺灣彰化地方法院刑事判決                            九十二年度交易字第一號
    公  訴  人  臺灣彰化地方法院檢察署檢察官
    被      告  乙○○
右列被告因過失傷害案件，經檢察官提起公訴（九十一年度調偵字第一八八號），本
院判決如左：
    主      文
乙○○從事業務之人，因業務上之過失傷害人，處有期徒刑參月，如易科罰金，以參
佰元折算壹日。
    事      實
一、乙○○以駕駛大客車為業，於民國九十一年三月四日下午四時二十五分許，駕駛
    車號ＭＭ─○七九號營業大客車，沿彰化縣員林鎮○○路由東往西方向行駛，途
    經民生路地下道時，應依規定注意車前狀況，隨時採取必要之安全措施，及車輛
    行經坡路或積水道路時，應減速慢行，作隨時停車之準備，而當時民生地下道上
    下坡路段間略有積水，行車速限為每小時四十公里，惟光線充足，視距良好，客
    觀上並無不能注意之情事，詎乙○○仍疏未注意車前狀況，及未減速慢行以作隨
    時停車之準備，竟以時速六十公里之速度超速行駛經過濕滑地面，致煞車不及，
    追撞前方由甲○○所駕駛當時正停等於紅燈號誌前之Ａ五─九八二七號自用小客
    貨車，造成甲○○受有頸椎受傷併椎盤凸出壓迫神經及左眼視網膜受傷等傷害。
二、案經甲○○訴由彰化縣警察局員林分局報告台灣彰化地方法院檢察署檢察官偵查
    起訴。
    理      由
一、訊據被告乙○○坦承於右述時、地駕駛營業用大客車追撞告訴人甲○○所駕車輛
    等情不諱，惟辯稱：因當時煞車突然失靈，無法控制，才會撞上告訴人等語。惟
    按汽車行駛時，駕駛人應注意車前狀況，隨時採取必要之安全措施，又車輛行經
    坡路或積水道路時，應減速慢行，作隨時停車之準備，道路交通安全規則第九十
    四條第三項及第九十三條第一項第三款各定有明文。查被告供稱其行經地下道時
    ，路面略有積水等語，觀諸現場照片顯示肇事車輛輪胎下留有水漬印痕等情，雖
    屬有據，惟依前述規定，被告行經坡路或積水道路時，應減速慢行並作隨時停車
    之準備，然被告於偵訊中坦承當時車速約每小時六十公里等語，顯已超過每小時
    四十公里之法定限速，自無法隨時停車，又被告自承於撞擊後，先將大客車駕駛
    上坡停置路旁，肇事後原準備繼續至中州技術學院載運學生，足見被告之車輛應
    無故障情事，其辯稱一時煞車失靈才撞上告訴人云云，顯係卸責之詞，難以採信
    ，應認被告確有過失。另查：告訴人因此次車禍事故，受有頸椎受傷併椎盤凸出
    壓迫神經及左眼視網膜受傷等傷害，此有秀傳紀念醫院、宏元診所所分別出具之
    診斷證明書在卷可稽，足信被告之過失行為與告訴人受傷結果之間，有相當因果
    關係。又經台灣省彰化縣區車輛事故鑑定委員會鑑定後，亦同此認定，其鑑定意
    見記載：「乙○○駕駛營業大客車行駛，且疏未注意車前狀況，為肇事原因。黃
    碧霞駕駛自小客車、甲○○駕駛自小客貨車依序靜止中，無肇事因素」等語，有
    該委員會鑑定意見書附卷可憑。綜上，本件事證明確，被告犯行堪以認定。
二、核被告所為，係犯刑法第二百八十四條第二項前段之業務過失傷害罪。爰審酌被
    告前無犯罪紀錄（參台灣高等法院被告全國前案紀錄表），素行良好，惟本次肇
    事責任完全歸屬於被告，犯罪情節並非輕微，另參酌告訴人所受之傷害程度等一
    切情況，量處如主文所示之刑，並諭知易科罰金之折算標準，以示懲戒。
據上論斷，應依刑事訴訟法第二百九十九條第一項前段，刑法第二百八十四條第二項
前段、第四十一條第一項前段，罰金罰鍰提高標準條例第一條前段、第二條，判決如
主文。
本案經檢察官吳怡盈到庭執行職務。
中      華      民      國    九十二    年      五      月      八      日
                              臺灣彰化地方法院刑事第三庭
                                    審判長法官   余  仕  明
                                    法      官   李  進  清
                                    法      官   黃  玉  齡
右正本證明與原本無異。
如不服本判決，應於判決送達後十日內向本院提出上訴狀( 須附繕本 )。
告訴人或被害人對於判決如有不服具備理由請求檢察官上訴者，其上訴期間之計算係
以檢察官收受判決正本之日期為準。
                                    法院書記官   許  騰  云
中      華      民      國    九十二    年      五      月      九      日
附錄本案論罪科刑法條全文：
中華民國刑法第二百八十四條
因過失傷害人者，處六月以下有期徒刑、拘役或五百元以下罰金，致重傷者，處一年
以下有期徒刑、拘役或五百元以下罰金。
從事業務之人，因業務上之過失傷害人者，處一年以下有期徒刑、拘役或一千元以下
罰金，致重傷者，處三年以下有期徒刑、拘役或二千元以下罰金。


司法院資訊處製作；財團法人民間司法改革基金會備份。
